【裁判字號】    90,交抗,31
【裁判日期】    900327
【裁判案由】    聲明異議
【裁判全文】
臺灣高等法院高雄分院刑事裁定                       九十年度交抗字第三一號
    抗  告  人
    即受處分人  甲○○
右列抗告人因違反道路交通管理處罰條例案件，不服臺灣高雄地方法院中華民國九十
年三月七日裁定（九十年度交聲字第六一號），提起抗告，本院裁定如左：
    主  文
原裁定撤銷，發回臺灣高雄地方法院。
    理  由
一、按道路交通管理條例第八十七條第一項規定：受處分人不服第八條主管機關所為
    之處罰，得於接到裁決之翌日起十五日內向管轄地方法院聲明異議。又依道路交
    通案件處理辦法第十二條、第十三條規定：依道路交通管理處罰條例第八十七條
    規定向管轄法院聲明異議之期間，自裁決送達之翌日起算，並得依法扣除在途期
    間及聲請回復原狀，又聲明異議，應以司法狀紙敘述異議之理由，提出於原處分
    機關為之，原處分機關應於接受異議書狀後五日內，將該案卷宗及有關證物，送
    交該管地方法院或其分院交通法庭。
二、本件抗告意旨略以：抗告人即受處分人係於八十八年九月二十日遷入台北市，應
    考量在途期間，原裁定認抗告人係住在高雄市不需考量在途期間，顯有錯誤，且
    高雄市交通事件裁決所收受異議狀之日期係八十九年十二月二十七日，此亦有掛
    號郵件收件回執可證，原裁定認定高雄市交通事件裁決所收受異議狀之日期係九
    十年一月三日亦有錯誤等語。
三、查，本件抗告人即受處分人係於八十八年九月二十日將戶籍自高雄市遷入台北市
    ，有抗告人所提出之戶籍謄本在卷可稽，依首揭規定，應扣除在途期間，依「法
    院訴訟當事人在途期間標準」之規定台北市與高雄市之在途期間為六日，準此，
    抗告人最遲應於八十九年十二月二十七日向高雄市交通事件裁決所提出異議狀。
    次查，本件抗告人係於民國八十九年十二月六日收受裁決書，並於八十九年十二
    月二十二日以掛號信件寄出異議狀，該異議狀於八十九年十二月二十七日為高雄
    市交通事件裁決所收受，有抗告人收件回執、高雄市交通事件裁決所九十年二月
    二十二日（九十）高市建交裁字第○七八一號函及信封乙紙、高雄市交通事件裁
    決所掛號郵件收件回執影本一份在卷可證。綜上，抗告人聲明異議尚未逾首揭規
    定之聲明異議期間。原審未予調查，遽以抗告人已逾聲明異議期間，而予以駁回
    ，容有未洽。抗告人抗告意旨指摘原判決不當，為有理由，應由本院將原裁定撤
    銷，並發回臺灣高雄地方法院更為妥適之裁定。
四、據上論斷，應依道路交通案件處理辦法第二十六條、刑事訴訟法第四百十三條前
    段，裁定如主文。
中    華    民    國    九十    年      三        月        二十七      日
                            臺灣高等法院高雄分院刑事第二庭
                                  審判長法官  曾永宗
                                        法官  邱永貴
                                        法官  鄭月霞
右正本證明與原本無異。
不得再抗告。
                                      書記官  唐奇燕
中    華    民    國    九十    年      三        月        二十九      日
                                                                    Ａ


司法院資訊處製作；財團法人民間司法改革基金會備份。
